臺灣雲林地方法院刑事判決
111年度訴字第712號
公  訴  人  臺灣雲林地方檢察署檢察官
被      告  林賢崇


指定辯護人  本院公設辯護人郭雅琳
上列被告因違反毒品危害防制條例案件，經檢察官提起公訴（11
1年度毒偵字第1067號），被告於準備程序就被訴事實為有罪之
陳述，經告知簡式審判程序意旨，並聽取公訴人、被告及辯護人
之意見後，本院合議庭裁定由受命法官獨任行簡式審判程序，判
決如下：
    主  文
乙○○施用第一級毒品，累犯，處有期徒刑捌月。
    事  實
一、乙○○前因施用毒品案件，經本院裁定令入觀察勒戒處所施以
    觀察、勒戒後，認無繼續施用毒品傾向，於民國110年6月21
    日執行完畢經釋放出所，並由臺灣雲林地方檢察署（下稱雲
    林地檢署）檢察官以110年度毒偵字第216、695號為不起訴
    處分確定。詎其仍不知悛悔，復於上開觀察、勒戒執行完畢
    後3年內，基於施用第一級毒品之犯意，於111年5月8日採尿
    時點回溯72小時內之某時許（但不含查獲後至採尿時之期間
    ），在雲林縣崙背鄉某路邊，以針筒注射之方式，施用第一
    級毒品海洛因1次。嗣於111年5月8日18時15分許，警方持雲
    林地檢署檢察官核發之強制採驗尿液許可書，通知乙○○到場
    採尿，送檢結果呈嗎啡、可待因陽性反應，而悉上情。
二、案經雲林縣警察局西螺分局報告雲林地檢署檢察官偵查起訴
    。
    理  由
壹、程序事項：
一、按觀察、勒戒或強制戒治執行完畢釋放後，3年內再犯第10
    條之罪者，檢察官或少年法院（地方法院少年法庭）應依法
    追訴或裁定交付審理，毒品危害防制條例第23條第2項定有
    明文。被告乙○○有事實欄所載施用毒品之前科紀錄，有被告
    之刑案資料查註紀錄表、全國施用毒品案件紀錄表、矯正簡
    表、臺灣高等法院被告前案紀錄表在卷可憑。是被告於前開
    觀察、勒戒執行完畢釋放後3年內，再犯本案施用第一級毒
    品犯行，符合上開毒品危害防制條例第23條第2項所定之追
    訴要件，檢察官依法提起公訴，程序上自無不合，先予敘明
    。
二、被告所犯毒品危害防制條例第10條第1項之罪，非死刑、無
    期徒刑、最輕本刑為3年以上有期徒刑之罪或高等法院管轄
    第一審之案件，其於準備程序進行中，就前揭被訴事實為有
    罪之陳述，經受命法官告以簡式審判程序之旨，並聽取其與
    辯護人、公訴人之意見後，本院認無不得或不宜改依簡式審
    判程序進行之情事，依刑事訴訟法第273條之1第1項、第284
    條之1規定，裁定本件由受命法官獨任進行簡式審判程序，
    是本件之證據調查，依刑事訴訟法第273條之2規定，不受同
    法第159條第1項、第161條之2、第161條之3、第163條之1及
    第164條至第170條規定之限制，合先敘明。
貳、實體事項：
一、上開犯罪事實，業據被告於偵查中、本院準備程序及審理時
    坦承不諱，並於警詢時供述本件查獲及採尿過程歷歷，且有
    下列證據資料可以佐證：
　㈠欣生生物科技股份有限公司111年6月8日濫用藥物尿液檢驗報
    告（原樣編號：Z000000000000號）（偵卷第19頁）。
　㈡應受尿液採驗人尿液檢體採集送驗紀錄表（檢體編號：Z0000
    0000000號）（偵卷第21頁）。
　㈢雲林地檢署檢察官111警聲強字第16號強制到場（強制採驗尿
    液）許可書（偵卷第23頁）。
　㈣綜上，足認被告上開自白核與事實相符，應堪採信。本案事
    證明確，被告本案施用第一級毒品之犯行堪以認定，應依法
    論科。
二、論罪科刑：
  ㈠核被告所為，係犯毒品危害防制條例第10條第1項之施用第一
    級毒品罪。被告因施用第一級毒品而持有第一級毒品之低度
    行為，應為其施用之高度行為所吸收，不另論罪。
  ㈡被告前因施用第一級毒品案件，經本院以107年度訴字第502
    號判決判處有期徒刑7月確定，並於他案經本院以107年度聲
    字第855號裁定應執行有期徒刑11月確定，於108年11月10日
    （起訴書誤載，逕予更正）執行完畢等情，有檢察官提出被
    告刑案資料查註紀錄表、全國施用毒品案件紀錄表、矯正簡
    表（內容同臺灣高等法院被告前案紀錄表）、本院107年度
    訴字第502號判決書列印本、本院107年度聲字第855號裁定
    書列印本附卷可參，被告於受有期徒刑之執行完畢後，5年
    以內故意再犯本案有期徒刑以上之罪，為累犯。另檢察官於
    起訴書及本院審理時表示：被告於前案執行完畢後，5年內
    再犯本件罪質相同之施用毒品犯行，且被告在為本件犯行前
    ，曾因施用毒品案件經觀察、勒戒及判刑，都是同樣罪質的
    犯行，請依刑法第47條第1項規定，參酌大法官釋字第775號
    解釋意旨裁量加重其刑等語，本院參酌釋字第775號解釋意
    旨，衡諸被告前案所犯為施用第一級毒品罪，與本案罪質相
    同，並均屬故意犯罪，其前案已入監執行完畢，於執行完畢
    後仍再犯本案犯行，足認被告未因前案徒刑之執行產生警惕
    ，具有特別惡性，且對刑罰之反應力薄弱，是認被告本案所
    犯之罪，尚無因加重本刑致生所受刑罰超過其所應負擔罪責
    之情形，爰依刑法第47條第1項規定加重其刑。
  ㈢爰審酌被告除前揭構成累犯前科外，前有違反肅清煙毒條例
    、違反家庭暴力防治法、多次施用毒品之前科紀錄，有前揭
    被告前案紀錄表在卷可參，素行非佳，又被告前曾因施用毒
    品案件，經觀察勒戒、起訴科刑執行完畢，猶犯本案施用第
    一級毒品之罪，可見無視毒品對於自身健康之戕害及國家對
    杜絕毒品犯罪之禁令，不思悔改，徹底袪除施用毒品之惡習
    ，實在不可取；而施用毒品本質上雖屬戕害身心行為，然影
    響所及，非僅對於個人身心健康有所危害，亦有礙於社會治
    安，毒害非輕，經考量被告犯後業已坦承犯行，犯後態度尚
    佳，暨其自陳入監服刑前（現已出監）打零工維生，薪水不
    固定，為國中畢業之教育程度，離婚，家中有近90歲、仰賴
    政府補助維生的母親及2名成年子女，與兄長已經分家，2名
    妹妹均已婚外出之家庭狀況，檢察官、被告及辯護人對量刑
    之意見等一切情狀，量處如主文所示之刑。
三、依刑事訴訟法第273條之1第1項、第299條第1項前段（依裁
    判精簡原則，僅記載程序法），判決如主文。
本案經檢察官甲○○提起公訴，檢察官劉建良到庭執行職務。
中　　華　　民　　國　　111 　年　　12　　月　　22　　日
                  刑事第六庭   法  官  陳雅琪
以上正本證明與原本無異。
如不服本判決應於收受判決後20日內向本院提出上訴書狀，並應
敘述具體理由；其未敘述上訴理由者，應於上訴期間屆滿後20 
日內向本院補提理由書（均須按他造當事人之人數附繕本）。「
切勿逕送上級法院」。
                               書記官  廖千慧
中　　華　　民　　國　　111 　年　　12　　月　　22　　日
附錄本案論罪科刑法條全文
毒品危害防制條例第10條：
施用第一級毒品者，處6月以上5年以下有期徒刑。
施用第二級毒品者，處3年以下有期徒刑。